臺灣高等法院臺南分院刑事裁定　一００年度抗字第三五九號
抗告 人
即被告　吳俊鋒
　　　　　　　　（現於法務部矯正署臺南看守所羈押）
上列抗告人因聲請具保停止羈押案件，不服臺灣臺南地方法院中
華民國一○○年十月二十四日（一○○年度聲字第二一三九號）
裁定，提起抗告，本院裁定如下：
    主    文
抗告駁回。
    理    由
一、抗告意旨略以：抗告人係有正當理由未依傳喚到場，因佳里
    分局子龍派出所所長及員警將抗告人強行帶往廟口宣傳，經
    吳錦炎、吳佳芳勸導制止後，仍執意為之，抗告人為迴避鄉
    里之指指點點而離家，故無法收受傳票，並無逃亡之虞，有
    吳錦炎、吳佳芳可證，為此提出抗告云云。
二、按被告經法官訊問後，認為犯罪嫌疑重大，而有(一)逃亡或
    有事實足認為有逃亡之虞。(二)有事實足認為有湮滅、偽造
    、變造證據或勾串共犯或證人之虞。(三)所犯為死刑、無期
    徒刑或最輕本刑為五年以上有期徒刑之罪者，非予羈押，顯
    難進行追訴、審判或執行者，得羈押之，刑事訴訟法第一百
    零一條第一項定有明文。而羈押之必要與否或執行羈押後有
    無繼續之必要，仍許法院斟酌訴訟進行程度及其他一切情事
    而為認定，除有刑事訴訟法第一百一十四條各款所列情形之
    一不得駁回者外，准許與否，該管法院有自由裁量之權，衡
    非被告所得強求（最高法院二十九年抗字第五七號、四十六
    年台抗字第六號、第二一號等判例參照）。次按憲法保障人
    民身體自由之意旨，被告犯上開條款之罪嫌疑重大者，仍應
    有相當理由認為其有逃亡、湮滅、偽造、變造證據或勾串共
    犯或證人等之虞，法院斟酌命該被告具保、責付或限制住居
    等侵害較小之手段，均不足以確保追訴、審判或執行程式之
    順利進行，始符合該條款規定，非予羈押，顯難進行追訴、
    審判或執行之要件，此際羈押乃為維持刑事司法權有效行使
    之最後必要手段，於此範圍內，尚未逾越憲法第二十三條規
    定之比例原則，符合司法院大法官釋字第三百九十二號、第
    六百五十三號、第六百五十四號解釋意旨，與憲法第八條保
    障人民身體自由及第十六條保障人民訴訟權之意旨，尚無違
    背（司法院釋字第六六五號解釋參照）。又按羈押被告之目
    的，在於確保訴訟程式之進行、確保證據之存在、真實及確
    保刑罰之執行，而被告有無羈押之必要，屬事實認定之問題
    ，法院有依法認定裁量之職權，自得就具體個案情節予以斟
    酌決定，如就客觀情事觀察，法院許可羈押之裁定在目的與
    手段間之衡量並無明顯違反比例原則情形，即無違法或不當
    可言，且關於羈押原因之判斷，尚不適用訴訟上之嚴格證明
    原則，而應適用自由證明程式。又羈押之目的，除在於確保
    刑事偵查、審判程式之完成外，另亦有刑事執行保全之目的
    （最高法院九十八年度台抗字第四○五號裁定意旨參照）。
三、本件抗告人因加重竊盜等案件，經檢察官提起公訴後，原審
    定期進行準備程式，並將該準備程式期日傳票分向被告住所
    地為送達，均合法送達。抗告人無正當理由未到庭，且定期
    日飭警拘提被告，亦拘提無著，有原審送達證書及拘提報告
    書在卷可稽。而為原審發佈通緝，始於一○○年十月十二日
    由警在臺南市安定區中崙裡沙侖三九之二「龍賀廢五金回收
    場」緝獲歸案，亦有原審通緝書及撤銷通緝書各一份在卷可
    稽。被告確因逃匿，經通緝後到案，已有逃亡之事實。原審
    於一００年十月十二日抗告人緝捕到案訊問後，以抗告人犯
    罪嫌疑重大，經通緝到案，有事實足認有逃亡之虞，並有羈
    押之必要，依刑事訴訟法第一百零一條第一款規定羈押被告
    ，有訊問筆錄、押票各一份在卷可稽。抗告人所犯加重竊盜
    罪，並經原審於一○○年十月三十一日以一○○年度易字第
    六九八號判處應執行刑有期徒一年三月在案，有判決書在卷
    可參。抗告人既有前開逃匿事實，如交保在外，自有可能不
    再到庭或執行，致使法院審判、執行程序無法順利進行。原
    審認被告羈押之原因並未消滅，且尚無其他適合方式足以擔
    保抗告人能順利完成刑事執行，仍有羈押必要，駁回抗告人
    所為具保停止羈押之聲請。本院經核原審裁定，並無不當。
    抗告人提起抗告稱：其係為躲避鄉里批評而離家在外，有正
    當理由未依命到庭云云，指摘原審裁定不當，為無理由，應
    予駁回。
四、據上論斷，依刑事訴訟法第四百一十二條，裁定如主文。
中    華    民    國   100    年    11    月    17    日
                  刑事第一庭審判長法官  茆  臺  雲
                                  法官  陳  義  仲
                                  法官  蔡  長  林
以上正本證明與原本無異。
不得再抗告。
                                書記官  李  培  薇
中    華    民    國   100    年    11    月    17    日